

Jurandir da Silva Konrad

E-mail: jurandir.konrad@gmail.com

Telefone: (51) 9919 8813 / 8188-7218 / 32325884 Rua Madre Brígida Postorino, 7 – Bairro Santa Teresa

CEP: 90840-690 – Porto Alegre/RS

Brasileiro União Estável 27 anos 01 filho

PROGRAMA DE REABILITAÇÃO PROFISSIONAL DO INSS - PCD

Objetivo

Atuar na área de TI.

Perfil Profissional

Pró-ativo, organizado, responsável, ético, experiência em cumprimento de metas, experiência em atividades de desenvolvimento e avaliação de desempenho, experiência autônoma no suporte e auxílio aos usuários de TI, trabalho em equipe, CNH AB, disponibilidade para viagens.

Idiomas

Inglês - conhecimento Básico

Informática

Conhecimento avançado – Pacote Office, Windows, Internet, Hardwares, softwares; Conhecimento intermediário – Banco de Dados, Redes, HTML, Java, POO, Java script, CSS, C, C++, PHP, GTI, Gerencia de Projetos.

Formação

Pós Graduação – Tecnologias Aplicadas a Sistemas de Informação com Métodos Ágeis UNIRITTER – 2016 a 2017 Graduação — Análise e Desenvolvimento de Sistemas FTEC/POA — 2013 a 2015

Ensino Médio – Unificado 2012

Experiência Profissional

01/2010 - Atual - Sport Club Internacional

Função: Auxiliar Administrativo

Atividades: Recepção, cadastros, acompanhamento, monitoramento de atletas,

atualização do banco de dados;

Observação de qualidade técnico-profissional Confecção de relatório síntese para direção

09/08/2009 a 06/10/2009 - Ambos demolidora

Atividades: Motorista, transporte de resíduos e materiais, adequação e limpeza das

obras.

03/04/2009 a 02/06/2009 Cooper net

Atividades: Motorista; adequação de equipamento específico; atendimento a chamados;

manutenção de rede; cumprimento de metas.

Atividades Complementares

Nivelamento de Algoritmos – 40 horas – FTEC POA 2013

Curso Profissionalizante – Informática 1000 horas – Escola ENSINO – 2007

Curso de Inglês – YES I'DO 2 anos – 2003

Pretensão Salarial: R\$ 2.000,00